臺灣高雄地方法院刑事判決　　　　　　　　　　　　　九十三年度重訴字第三八號
　　公　訴　人　臺灣高雄地方法院檢察署檢察官
　　被　　　告　乙○○
　　選任辯護人　鄭國安律師
　　　　　　　　陳炳彰律師
　　　　　　　　吳麗珠律師
右被告因違反毒品危害防制條例案件，經檢察官提起公訴（九十三年度偵字第一二四
一號、一七三六號），本院判決如左：
    主  文
乙○○共同連續販賣第二級毒品，處有期徒刑拾肆年，褫奪公權陸年。扣案第二級毒
品安非他命貳拾捌包（含包裝袋，總毛重貳陸肆陸陸點柒柒公克，總淨重貳陸零柒肆
點零捌公克，共取零點壹陸公克鑑驗用罄，總餘貳陸零柒點玖貳公克）及殘留有安
非他命之磅秤壹台，均沒收銷燬之。扣案紙袋、黑色帆布袋、藍色旅行袋及黑色旅行
袋各壹個及ＡＮＹＣＡＬＬ牌行動電話（含門號0000000000號之ＳＩＭ卡
）壹支，均沒收，如全部或一部不能沒收時，追徵其價額或以其財產抵償之。
    事  實
一、乙○○因需錢孔急，明知安非他命係第二級毒品，不得非法販賣、運輸、持有，
    仍於九十二年十一月間某日與真實姓名不詳綽號「王董」、「福氣」（另名「大
    胖」）之成年男子共同基於意圖營利販賣第二級毒品安非他命及運輸第二級毒品
    安非他命之概括犯意聯絡，約定由「王董」將販入供販賣之安非他命運輸至乙○○住處，乙○○則提供其位於高雄市苓雅區○○○路二五八之三號住處作為藏置
    安非他命之處所，待有客戶需求時，聽候「王董」以門號0000000000
    電話撥打乙○○所有之門號0000000000電話，指示運輸至指定之處所
    交付客戶，或運輸至指定處所交給亦聽候「王董」指示之「福氣」，再由「福氣
    」交給客戶，價金則由「王董」向客戶收受，乙○○每運輸一公斤安非他命，可
    得新台幣（下同）一萬元之報酬以牟利。其後，「王董」於九十三年一月八日，
    將其販入供販賣之第二級毒品安非他命二十九包（已分裝為毛重一公斤者二十七
    包、毛重三百二十公克者一包及毛重十公克者一包）、磅秤一個及食用鹽一包（
    含湯匙一支，毛重三三○公克），交由「福氣」運輸至乙○○上開住處，並以電
    話聯絡乙○○接貨，乙○○遂於同年一月八日十四時許在其上開住處，自「福氣
    」處收受前開第二級毒品安非他命、磅秤一個及食用鹽一包（含湯匙一支，毛重
    三三○公克）後，將前開第二級毒品安非他命等物藏置在其住處，伺機聽候「王
    董」指示運輸及販賣。
  (一)同日十五時二十五分、同時二十九分許，乙○○所有使用之ＡＮＹＣＡＬＬ牌行
    動電話，門號0000000000號電話先後接獲「王董」以0000000
    000號電話指示，表示綽號「阿財」之成年男子要購買安非他命，而自其上開
    住處，運輸第二級毒品安非他命一包（毛重一公斤）至高雄市○○○路與永樂街
    口附近，以不詳價格販賣交付與駕駛車牌號碼ＹＥ—八六九八號自小客車綽號「
    阿財」之成年男子得逞。
  (二)復於同日十六時零三分許，乙○○之0000000000號電話，因接獲「王
    董」以0000000000電話指示，表示「福氣」要六公斤安非他命，再自
    其上開住處，運輸第二級毒品安非他命七包（毛重一公斤者六包，其中三包置於
    手持之紙袋內，另三包置於紙袋中之黑色帆布袋內，身上一包為毛重十公克）至
    其上開住處樓下，欲交付與「福氣」，再由「福氣」販賣交付與客戶，而尚未及
交付「福氣」時，於同日十六時三十分許在上開住處樓下為埋伏在該處之行政院
    海巡署高雄市機動查緝隊員警當場查獲，因而未遂，「福氣」則乘隙逃逸。
  (三)九十三年一月八日十六時三十分，經警在乙○○上開住處樓下當場扣得乙○○手
    持之其所有紙袋一個、其內之第二級毒品安非他命六包（毛重一公斤者六包，其
    中三包置於手持之紙袋內，另三包置於紙袋中「王董」所有之黑色帆布袋內，扣
    案編號１至６），在乙○○身上扣得其所攜帶之安非他命一包（毛重十公克，扣
    案編號），隨後又在乙○○上開住處客廳扣得「王董」所有供運輸放置安非他
    命之藍色旅行袋一個、其內之第二級毒品安非他命四包（毛重一公斤者三包，扣
    案編號７至９；毛重三百二十公克者一包，扣案編號）、供摻混在毒品之食用
    鹽一包（含湯匙一支，毛重三百三十公克）及供分秤毒品用而殘留安非他命之工
    具磅秤一個，又在廚房扣得「王董」所有供運輸放置安非他命之黑色旅行袋一個
    、其內之第二級毒品安非他命十七包（均為毛重一公斤者，扣案編號１０至），
    另扣得行動電話扣案編號三支（其中一支為供販毒聯絡用之ＡＮＹＣＡＬＬ牌行
    動電話，門號0000000000號；另為ＯＫＷＡＰ牌行動電話，門號00
    00000000號、ＭＯＴＯＲＯＬＡ牌行動電話，門號000000000
    0號）。
二、案經行政院海岸巡防署高雄市機動查緝隊、高雄縣警察局鳳山分局移送台灣高雄
    地方法院檢察署檢察官偵查起訴。
      理  由
一、訊據被告乙○○固坦承於右揭時、地，確有與綽號「王董」之成年男子約定由其
    提供上開住處作為藏置安非他命之處所，聽候「王董」指示運輸至指定處所交付
    指定之人，價金則由「王董」向客戶收受，其每運輸一公斤，其可得一萬元之報
    酬；「王董」指示「福氣」於九十三年一月八日十四時，將安非他命二十九包（
    其中二十七包，每包一公斤；另一包為三百二十公克；又一包為十公克）、磅秤
    一個及鹽一包，送至其上開住處；同日十五時三十分許，依「王董」指示，自其
    上開住處，將安非他命一包（一公斤）送至高雄市○○○路與興中一路口附近轉
    角處之泡沫紅茶攤位對面（即林森二路與永樂街口），交付與綽號「阿財」之成
    年男子；復於同日十六時許，依「王董」指示，再自其上開住處，送安非他命七
    包（其中三包置於紙袋內，另三包置於紙袋中之黑色帆布袋內，每包均一公斤，
    身上一包為十公克）至其上開住處樓下，欲交付與「福氣」而尚未交付「福氣」
    時，為警當場查獲之事實，惟矢口否認有販賣第二級毒品安非他命犯行，辯稱：
    其僅幫「王董」運送交付毒品，並非販賣云云。
二、惟查：
  (一)被告於九十三年一月八日十六時三十分許，在其上開住處樓下為警查獲，當場扣
    得乙○○手持之其所有紙袋一個、其內之第二級毒品安非他命六包（毛重一公斤
    者六包，其中三包置於手持之紙袋內，另三包置於紙袋中之黑色帆布袋內，扣案
    編號１至６），在乙○○身上扣得其所攜帶之安非他命一包（毛重十公克，扣案
    編號），隨後又在乙○○上開住處客廳扣得放置安非他命之藍色旅行袋一個、
    其內之第二級毒品安非他命四包（毛重一公斤者三包，扣案編號７至９；毛重三
    百二十公克者一包，扣案編號）、供摻混在毒品之食用鹽一包（含湯匙一支，
    毛重三百三十公克）及殘留安非他命供分裝毒品工具之磅秤一個，又在廚房扣得
    放置安非他命之黑色旅行袋一個、其內之第二級毒品安非他命十七包（均為毛重
    一公斤裝，扣案編號１０至），另扣得行動電話三支（其中一支為供販毒聯絡用
    之ＡＮＹＣＡＬＬ牌行動電話，門號0000000000號；另為ＯＫＷＡＰ
    牌行動電話，門號0000000000號、ＭＯＴＯＲＯＬＡ牌行動電話，門
    號0000000000號）之事實，業據被告於警詢、偵查及本院審理中坦承
    不諱，核與證人即行政院海岸巡防署高雄市機動查緝隊隊員丁○○、甲○○於本
    院審理中證述之情節大致相符（見警卷、本院九十三年六月十四日審理筆錄），
    並有扣押筆錄、照片十幀在卷可憑（見警卷）。且該扣案之結晶物經送內政部警
    政署刑事警察局將扣案編號１至以呈色試驗法鑑驗，均呈甲基安非他命陽性反
    應；將扣案編號１、、以氣相層析質譜儀分析法及核磁共振分析法鑑驗，均
    檢出甲基安非他命成分；實際總毛重為二六四六六‧七七公克，總淨重為二六○
    七四‧○八公克，共取○‧一六公克鑑驗用罄，總餘二六○七三‧九二公克，平
    均純度九四．九％，有該局九十三年三月十二日刑鑑字第○九三○○一二六五六
    號號鑑驗通知書一紙在卷可憑（見九十三年度偵字第一二四一號偵查卷，下稱偵
    查卷，第二六頁）；另扣案之磅秤一個，經檢驗殘留甲基安分他命成分，有高雄
    醫學大學中和紀念醫院九十三年五月四日0000000號檢驗報告在卷可參（
    見本院卷）。是被告於九十三年一月八日十六時三十分許在其身上、上開住處樓
    下及上開住處內，各有前開查獲之物，且經鑑驗扣案白粉二十八包確係第二級毒
    品安非他命，另扣案之磅秤一個殘留有安非他命甚明。
  (二)被告供稱：約二個月前認識「王董」，約好將安非他命放在其上開住處，前開為
    警查獲扣案之物及九十三年一月八日十五時餘許已交給綽號「阿財」之成年男子
    者（詳下述），均係九十三年一月八日十四時許「王董」叫「福氣」拿來，拿來
    時已分裝好，因為「王董」之前已說過，故拿來時已知是安非他命，都是「王董
    」與其聯絡後，再叫「福氣」與其碰面取走安非他命，每交貨取走一公斤，其可
    得一萬元，但全部交付完畢始可取得報酬，價金由「王董」收受，知道他們在販
    賣安非他命，「王董」與「福氣」是同一邊的人，「福氣」與「大胖」是同一人
    ，「王董」與「鳳梨」是同一人，「阿財」是另一人等語（見警卷、偵查卷第十
    四至十五頁、聲羈卷第五至六頁、偵聲卷第八至九頁、本院卷第十二至十三頁、
    本院九十三年六月十四日審判筆錄）。核諸被告歷次所供大致相符；且觀諸被告
    門號0000000000號電話監聽譯文及此門號雙向通聯資料查詢各一份（
    見偵查卷第二七至三一頁），顯示被告所有使用之門號0000000000號
    電話係依綽號「鳳梨」之男子以門號0000000000號電話指示，而自上
    開住處攜帶安非他命交付綽號「阿財」及「福氣」之成年男子等情，與被告所供
    情事並無二致。是被告此部分自白應與事實相符，而足採信。足證被告明知「王
    董」從事安非他命販賣，仍於九十二年十一月間某日與「王董」約定，由被告提
    供其上開住處作為藏置安非他命之處所，聽候「王董」電話指示運輸至指定之處
    所交付指定之人，價金則由「王董」向客戶收受，被告每交貨一公斤安非他命，
    可得一萬元之報酬以牟利；其後，「王董」於九十三年一月八日，委由「福氣」
    將前開扣案之物及九十三年一月八日十五時餘許已交給綽號「阿財」之成年男子
    ，送至被告上開住處藏置，由被告聽候「王董」指示交付指定之人運輸及販賣。
  (三)被告於偵查中供稱：九十三年一月八日十五時餘許，因其門號00000000
    00號電話接獲「王董」以0000000000號電話聯絡，而自上開住處攜
    帶安非他命一包一公斤，至高雄市○○○路與永樂街口附近，交付與綽號「福氣
    」之成年男子等語（見偵查卷第十四頁、聲羈卷第五頁、偵聲卷第九頁）；於本
    院調查及審理中除供稱同上外，則稱：係交付與綽號「福氣」之成年男子等語（
    見本院卷第十二頁）。惟徵諸證人丁○○、甲○○在本院均證述：該日約三點多
    左右，在高雄市○○○路與永樂街口，被告騎機車與駕駛車牌號碼ＹＥ—八六九
    八號白色豐田自小客車綽號「阿財」之人接觸交談，同時將東西交給對方等語（
    見本院九十三年六月十四日審判筆錄）；且被告門號0000000000號電
    話監聽譯文及此門號雙向通聯資料查詢（見偵查卷第二八至三一頁），顯示九十
    三年一月八日十五時二十五分，門號0000000000號電話指示被告拿去
    泡沫紅茶對面（即高雄市○○○路與永樂街口）給「阿財」等語，隨後不久，同
    日十六時三分，門號0000000000號電話再度來電，被告表示有與他（
    指阿財）見面等語；又行政院海岸巡防署高雄市機動查緝隊執行「正平」專案對
    象乙○○安毒案查緝報告亦記載該男子綽號「阿才」（音同財）一節（見偵查卷
    第二八至三一頁）。顯見被告於本院所供：九十三年一月八日十五時餘許係交付
    給「阿財」之自白，與事實相符，堪予採信，故其前所稱係交給「福氣」等語，
    應係口誤。至於被告販賣交付綽號「阿財」之成年男子安非他命一公斤之價格，
    因被告供稱貨款由「王董」收受，其不知道等語，且無其他證據足資顯示販賣之
    價格，故尚無足認定其販賣價格。基上，足認九十三年一月八日十五時二十五分
    、同時二十九分許，被告門號0000000000接獲「王董」門號0000
    000000號電話指示，而自其上開住處，攜帶第二級毒品安非他命一包（毛
    重一公斤）至高雄市○○○路與永樂街口附近，以不詳價格販賣交付與駕駛車牌
    號碼ＹＥ—八六九八號自小客車真實姓名年籍不詳綽號「阿財」之成年男子。
  (四)再被告供稱：九十三年一月八日十六時，因其門號0000000000號電話
    接獲「王董」以0000000000號電話聯絡，表示「福氣」要六公斤，而
    攜帶安非他命六包共六公斤及一包十公克，到上開住處樓下要交給「福氣」，應
    該是有人要向「福氣」要貨等語（見警卷、偵查卷第十四頁、聲羈卷第五頁、偵
    聲卷第九頁、本院卷第十二、十四頁），且經證人丁○○、甲○○在本院證述綦
    詳（見本院九十三年六月十四日審判筆錄），核與行政院海岸巡防署高雄市機動
    查緝隊執行「正平」專案對象乙○○安毒案查緝報告、被告門號0000000
    000號電話監聽譯文及此門號雙向通聯資料查詢各一份互核一致（見偵查卷第
    二七至三一頁），則被告此部分自白與事實相符，應堪採信。基上，足見被告於
    九十三年一月八日十六時零三分許，因再接獲「王董」以門號00000000
    00號電話指示，故自其上開住處，攜帶第二級毒品安非他命七包（毛重一公斤
    者六包，其中三包置於手持之紙袋內，另三包置於紙袋中之黑色帆布袋內，身上
    一包為毛重十公克）至其上開住處樓下，欲交付與「福氣」，再由「福氣」交給
    欲購買之客戶時，而尚未及交付「福氣」時，於同日十六時三十分許在上開住處
    樓下為警當場查獲，因而未遂，「福氣」則乘隙逃逸。
  (五)此外，復有扣案之前開物品可資佐證。則依上情，被告既明知「王董」從事安非
    他命販賣，仍與之為前揭約定，依其指示收受「福氣」運送至其上開住處交付之
    安非他命及運送交付安非他命與「王董」指定之「福氣」或他人，而得收受報酬
    ，至「福氣」亦係受「王董」指示運送及收受安非他命之人，則被告與「王董」
    、「福氣」就販賣、運輸之犯行，均有犯意之聯絡及行為之分擔至明。
  (六)故被告所辯：只有運輸，並非販賣云云，不足採信。綜上所述，本件事證明確，
    被告犯行堪以認定。
三、論罪科刑
  (一)海洛因係屬毒品危害防制條例第二條第二項第一款之第一級毒品，毒品危害防制
    條例第二條第一項第二款定有明文。按販賣毒品罪不以販入之後復行販出為構成
    要件，但以營利為目的購入或賣出，有一於此，其犯罪即完成，均不得視為未遂
    （最高法院二十五年非字第一二三號判例參照）。又按毒品危害防制條例之運輸
    毒品罪，不以運輸他人所有或持有之毒品為限，即為自己運輸者亦包括在內，故
    不論運輸人係為他人運輸或為自己運輸，均應成立運輸毒品罪（最高法院九十二
    年度台上字第三三二一號判決參照）；亦不以自國外輸入國內或國內輸出國外為
    限，其在國內運輸者亦屬之，零星夾帶或短途持送，若無運輸或販賣之意圖單純
    持有煙毒者，得斟酌實際情形論以持有，若否，仍應以運輸論之（司法院院解字
    第三五四一、三八五三號解釋意旨參照）。
  (二)前揭事實(一)，被告基於營利之意圖，在其上開住處藏置「王董」販入欲賣之安非
    他命，並自其住處攜帶安非他命一包（一公斤）運輸至其指定處所，交付欲購買
    之綽號「阿財」之成年男子得逞，所為係犯毒品危害防制條例第四條第二項運輸
    第二級毒品既遂罪、同條第二項販賣第二級毒品既遂罪二罪；前揭事實(二)，則自
    其住處攜帶安非他命七包（六包毛重各一公斤，一包毛重十公克）運輸至住處樓
    下，欲交付「福氣」以轉交予欲購買者，而未及交付時，即為警查獲，所為係犯
    毒品危害防制條例第四條第一項運輸第二級毒品既遂罪、同條第五項第二項販賣
    第二級毒品未遂罪二罪。被告先後二次所犯毒品危害防制條例第四條第二項運輸
    第二級毒品既遂罪，時間緊接，所犯構成要件相同，顯係基於概括犯意為之，為
    連續犯，依刑法第五十六條規定，以一罪論，並加重其刑；又其先後二次所犯毒
    品危害防制條例第四條第二項販賣第二級毒品既遂罪及同條第五項第二項販賣第
    二級毒品未遂罪二罪，時間緊接，所犯構成要件相同，顯係基於概括犯意為之，
    為連續犯，依刑法第五十六條規定，論以較重之毒品危害防制條例第四條第二項
    運輸第二級毒品既遂罪，並加重其刑。又被告其所犯上開二罪間，因運輸前開毒
    品之目的在於販售營利，故所犯運輸第一級毒品及販賣第一級毒品二罪間，具方
    法結果之牽連關係，應依刑法第五十五條規定從一重之販賣第二級毒品既遂罪處
    斷（最高法院七十三年台覆字第一七號判例參照）。至被告持有安非他命，本應
    以持有論，惟其持有後，進而運輸、販賣，其持有之低度行為應被販賣、運輸之
    高度行為所吸收，均不另論持有毒品罪，故公訴人認被告涉犯同條例第五條第二
    項之意圖販賣第二級毒品而持有罪，容有未洽。
  (三)又按共同正犯之意思聯絡，原不以數人間直接發生者為限，即有間接之聯絡者，
    亦包括在內，如甲分別邀請乙、丙犯罪，雖乙、丙間彼此並無直接之聯絡，亦無
    礙於其共同正犯之成立（最高法院七十七年度台上字第二一三五號判例參照）；
    故就販賣、運輸毒品部分，被告雖係與「王董」聯絡，再由「王董」聯繫「福氣
    」與被告接觸，即被告與「福氣」之接觸係因聽候「王董」指示，惟被告與「王
    董」間有犯意聯絡，「王董」復與「福氣」有犯意之聯絡，則被告、「王董」與
    「福氣」三人間，就運輸及販賣毒品部分，亦有犯意聯絡及行為分擔，均為共同
    正犯（最高法院七十七年台上字第二一三五號判例參照）。
  (四)又按犯本罪，供出毒品來源，因而破獲者，依毒品危害防制條例第十七條規定，
    固得減輕其刑。但查，被告係共犯本案，其供出共犯「王董」名「楊泰光」者，
    僅係供出共犯本案之人，並非供出毒品來源之人，自無依上開規定減刑可言。
  (五)被告行為後，毒品危害防制條例業於九十二年七月九日修正公布，依新修正之該
    條例第三十六條：「本條例自公布後六個月施行」規定，新條正之毒品危害防制
    條例業於九十三年一月九日生效施行。惟被告所犯該條例第四條第二項、第五項
    第二項之罪刑，並未修正，自無比較新舊法之問題。
  (六)爰審酌被告為求個人私益，與「王董」、「福氣」共謀販入大量毒品欲賣予他人
    ，影響國民健康，危害社會秩序至鉅，惡性非輕，且毒品高達二六二○七四‧○
    八公克，數量龐大，惟念其僅將毒品販出一次，其餘尚未將毒品販出，即為警查
    獲，所生危害尚非鉅大，且犯罪後部分坦承犯行等一切情狀，量處有期徒刑十四
    年。並依其犯罪性質，認有褫奪公權之必要，併予宣告被告褫奪公權六年。
四、扣案物品
  (一)九十三年一月八日十六時三十分在被告上開住處樓下當場扣得乙○○手持之其所
    有紙袋一個、其內之第二級毒品安非他命六包（毛重一公斤者六包，其中三包置
    於手持之紙袋內，另三包置於紙袋中「王董」所有之黑色帆布袋內，扣案編號１
    至６）、在被告身上扣得其所攜帶之安非他命一包（毛重十公克，扣案編號）
    及隨後又在被告上開住處客廳扣得「王董」所有供運輸放置安非他命之藍色旅行
    袋一個、其內之第二級毒品安非他命四包（毛重一公斤者三包，扣案編號７至９
    ，毛重三百二十公克者一包，扣案編號）、及在廚房扣得「王董」所有供運輸
    放置安非他命之黑色旅行袋一個、其內之第二級毒品安非他命十七包（均為毛重
    一公斤者，扣案編號１０至），經鑑驗均呈甲基安非他命陽性反應，總毛重二六
    四六六‧七七公克，總淨重六二○七四‧○八公克，共取○‧一六公克鑑驗用罄
    ，總餘二六○七三‧九二公克，平均純度九四．九％，已於前述，則均屬毒品危
    害防制條例規定之第二級毒品，而前開二十八包安非他命之包裝袋因與甲基安非
    他命沾染，無法剝離，視同毒品，均應依毒品危害防制條例第十八條第一項前段
    之規定，宣告沒收銷燬之（送驗耗損部分，因已滅失，爰不宣告沒收銷燬之）。
    至上開被告已交付綽號「阿財」之成年男子之安非他命，未經扣案，不予宣告沒
    收。
  (二)扣案之磅秤一個，經檢驗殘留甲基安分他命成分，有高雄醫學大學中和紀念醫院
    九十三年五月四日0000000號檢驗報告在卷可參（見本院卷），則因該磅
    秤與其上之毒品無從剝離，亦應一體視同毒品，亦應依毒品危害防制條例第十八
    條第一項前段之規定，沒收銷燬之。
  (三)另扣案之紙袋一個，係九十三年一月八日十六時三十分許用於包裝上開安非他命
    六包，用以交付綽號「福氣」之成年男子，係為被告所有，用以攜帶、販賣毒品
    所用之物；扣案之黑色帆布袋、藍色旅行袋及黑色旅行袋各一個，均為「王董」
    所有，係九十三年一月八日十四許由「福氣」用於包裝上開安非他命二十九包以
    運輸至被告上開住處，且被告又以其中黑色帆布袋包裝安非他命欲交付「福氣」
    等情，均據被告供承在卷，故上開之物顯分係被告、「王董」所有，用以攜帶、
    販賣毒品所用之物，應依同條例第十九條第一項規定宣告沒收，如全部或一部不
    能沒收時，追徵其價額或以其財產抵償之。
  (四)又扣案之行動電話三支，其中一支之為供販毒聯絡用之ＡＮＹＣＡＬＬ牌行動電
    話（含門號0000000000之ＳＩＭ卡），為被告所有，供販賣毒品聯絡
    所用之物，亦據被告坦承在卷，應依同條例第十九條第一項規定宣告沒收，如全
    部或一部不能沒收時，追徵其價額或以其財產抵償之。至於其餘二支行動電話，
    為ＯＫＷＡＰ牌行動電話，門號0000000000、ＭＯＴＯＲＯＬＡ牌行
    動電話，門號0000000000，雖為被告所有，與他人聯絡之用，惟尚無
    證據足資證明確為被告及共犯持供犯本罪所用或供犯本罪預備之物，亦非屬違禁
    物，爰均不予宣告沒收。
  (五)至扣案之食用鹽一包（含湯匙一支，毛重三三○公克），雖經被告供稱：係九十
    三年一月八日十四許由綽號「福氣」之成年男子，與上開安非他命二十九包放在
    一起帶來，但不知作何用途等語（見本院九十三年六月十四日審判筆錄），故此
    雖可能係「王董」所有，但並無證據足資顯示是否持供犯本罪所用或供犯本罪預
    備之物，亦非屬違禁，自不予宣告沒收。
五、至於前開扣案之安非他命二十八包，抽取其中編號１、、以氣相層析質譜分
    析法、核磁共振分析法鑑驗，除檢出甲基安非他命成分外，又檢出微量Ｎ，Ｎ—
    二甲基安非他命成分，此係屬毒品危害防制條例所列第二級毒品第一一四項與甲
    基安非他命同屬安非他命類藥物，為中樞神經興奮劑，外觀相似，而在結構上在
    氮原子上比甲基安非他命多一個甲基取代基，有內政部警政署刑事警察局鑑驗通
    知書九三年三月十二日刑鑑字第○九三○○一二六五六號號鑑驗通知書一紙在卷
    可憑（見偵查卷第二六頁）、該局九十三年七月六日刑鑑字第○九三○一二八六
    ○九號函附卷可憑（見本院卷）。然查公訴意旨固然認被告涉運輸、販賣安非他
    命等罪嫌，但對於被告運輸、販賣之安非他命中，尚含有Ｎ，Ｎ—二甲基安非他
    命及其是否另涉有運輸、販賣Ｎ，Ｎ—二甲基安非他命等罪嫌，並未提及，且亦
    無足認與本件以起訴部分有裁判上一罪關係，本院無從審究，應由檢察官另行偵
    查。
據上論斷，應依刑事訴訟法第二百九十九條第一項前段，毒品危害防制條例第四條第
二項、第十八條第一項前段、第十九條第一項，刑法第十一條、第二十八條、第五十
六條、第五十五條、第三十七條第二項，判決如主文。
本案經檢察官丙○○到庭執行職務。
中      華      民      國    九十三    年      七      月     三十     日
                              臺灣高雄地方法院刑事第七庭
                                    審判長法  官  曾逸誠
                                          法  官  陳月雯
                                          法  官  洪乙心
右正本證明與原本無異。
如不服本判決，應於判決送達後十日內，向本院提出上訴狀。
        書記官  沈  蘊
中    華    民    國      九十三      年      八      月      三      日
